# **SOBRE MÍ**



10/Sep/1997



Toluca, México

#### CONTACTO



52 722 417 5049



alanmtz1009@hotmail.com



amartinezm@toluca.tecnm.mx

#### **REDES SOCIALES**



@amartinezm10



@alanmtz10

#### **HABILIDADES**

••••

Flutter

Java

Linux

HTML

Git/Github

• • • •

#### **REFERENCIAS**

Pablo Contreras pablo\_contreras\_1997@outlook.com 722 468 2322

# **ALAN JAZIEL MARTÍNEZ MEJIA**

#### Desarrollador web / móvil

Soy un profesional de la informática de 24 años apasionado por la tecnología con habilidades en desarrollo de tecnologías enfocadas en la web con herramientas como Laravel, Javascript/ Typescript, Git/ Github, Bootstrap, Tailwind CSS, implementación de infraestructura para el procesamiento de pagos y facturación electrónica, desarrollo de aplicaciones móviles nativas con Java para Android y multiplataforma con Flutter.

#### **EXPERIENCIA LABORAL**

#### Analista/Desarrollador en Yojma Internacional

Agosto de 2021 a Febrero de 2022

Desarrollo y mantenimiento de plataforma web para la gestión y venta de activos financieros, seguimiento de las tareas diarias de las diferentes áreas de la empresa para proponer, planificar y desarrollar nuevas herramientas tecnológicas que ayuden a la optimización de estas.

#### Analista/Desarrollador en Kainotomia Software Lab

Marzo de 2020 a Agosto 2021

Proponer, planificar y desarrollar soluciones tecnológicas para la automatización de procesos, desarrollo de sistemas web, sistemas multiplataforma, implementación de infraestructura para el procesamiento de pagos electrónicos, implementación de infraestructura para facturación electrónica.

#### **Desarrollador en EOS Technology**

Noviembre de 2018 a Febrero 2020

Desarrollo de sistemas web, aplicaciones móviles, sistemas multiplataforma, desarrollo de sitios de comercio electrónico, implementación de infraestructura para el procesamiento de pagos electrónicos como Conekta, Openpay, Stripe.

# **EDUCACIÓN**

### Instituto Tecnológico de Toluca

Ingeniería en Sistemas Computacionales - 2015 - 2021

#### Instituto Universitario y Tecnológico del Estado de México

Bachillerato general - 2015

## **CURSOS**

#### Instituto Tecnológico de Toluca

Cursos Cisco CCNA 1,2 v 3